# 优化升级及运营管理项目招商入区协议

提问人：wangsm512 时间：2017-09-24 11:35:28
我司（甲公司）同XX省综合保税区管理委员会（乙方）签订项目招商入区协议，协议XX省综合保税区管理委员会补贴甲公司广告、招商、运营等 6000 万元，甲方必须专款专用。但是协议还有约定特别条款 甲方不可撤销的同意：在其运营商品中心的前三年时间内，（乙方）可指定一家公司，随时以增资入股的形式成为甲方的股东，总增资入股的比例在49%范围内。增资入股时甲方的资本的确认方式：乙方选定的第三方机构评估出的甲方净资产减去乙方补贴款 6000 万元。 根据这个合同，我司收到的补贴可以按政府补助准则账务处理吗？还是直接挂在往来，待 3 年后如果乙方没有对我司进行投资，才按政府准则账务处理？

回答人：chenyiwei
从你说的情况来看，似乎没有证据表明该 6000 万元是乙方的资本性投入？按照“乙方选定的第三方机构评估出的甲方净资产减去乙方补贴款 6000 万元”为基础作价投资，恰恰说明了该 6000 万元是额外的赠与，不计入增资时的企业价值之内？但这类投资要小心是否属于“明股实债”的性质。

提问人：wangsm512 时间：2017-09-27 15:30:56
老师，按照甲方跟乙方签订的协议看，不像是名股实债。因为协议约定，乙方成为甲方的股东后，甲公司的董事长由乙方委派，总经理由甲方委派。

回答人：chenyiwei
关键是看乙方是否享有或承担因甲方经营业绩变动而导致的风险和收益（和其他股东一样）。而不能仅仅考虑任职情况。